臺灣苗栗地方法院民事裁定　　　　　　　100年度護字第185號
聲　請　人　苗栗縣政府
法定代理人　劉政鴻
相　對　人　M971001　　.
法定代理人　M971001M　.
上列當事人間聲請延長安置事件，本院裁定如下：
    主      文
相對人M971001 （真實姓名年籍均詳卷）應自民國一○○年十一
月九日起延長安置參個月。
聲請程序費用新臺幣壹仟元由聲請人負擔。
    理      由
一、按兒童及少年有下列各款情形之一，非立即給予保護、安置
    或為其他處置，其生命、身體或自由有立即之危險或有危險
    之虞者，直轄市、縣（市）主管機關應予緊急保護、安置或
    為其他必要之處置：（一）兒童及少年未受適當之養育或照
    顧。（二）兒童及少年有立即接受診治之必要，而未就醫者
    。（三）兒童及少年遭遺棄、身心虐待、買賣、質押，被強
    迫或引誘從事不正當之行為或工作者。（四）兒童及少年遭
    受其他迫害，非立即安置難以有效保護者。緊急安置不得超
    過七十二小時，非七十二小時以上之安置不足以保護兒童及
    少年者，得聲請法院裁定繼續安置。繼續安置以三個月為限
    ；必要時，得聲請法院裁定延長之，兒童及少年福利法第36
    條第1 項、第37條第2 項分別定有明文。
二、本件聲請意旨略以：聲請人依法為兒童及少年福利主管機關
    ，於民國97年10月3 日接獲從事高風險家庭業務社工通報稱
    ，相對人M971001 （真實姓名年籍均詳卷）遭其外祖父獨留
    在家數日，相對人之外祖父顯然有疏忽照顧之嫌，因相對人
    家尚有親屬資源，故開案進行家庭維繫；然聲請人於99年2
    月6 日訪視發現相對人獨自在家，且衣著髒污，三餐不穩定
    ，聯繫相對人之母即其法定代理人M971001M（真實姓名年籍
    均詳卷）與其夫（即相對人之繼父）無意願亦無力扶養相對
    人，聲請人遂依兒童及少年福利法第36條第1 項之規定緊急
    安置相對人，並依同法第37條第2 項之規定聲請本院裁定准
    予繼續安置相對人在案。本案因相對人之母罹患精神分裂症
    ，病況時好時壞，又其生活自理能力有限，遑論談及照顧相
    對人，評估其無法負擔照顧相對人之責。安置期間適逢中秋
    節，相對人之姑婆等親屬主動聯繫接返相對人事宜，聲請人
    為維持相對人之親情維繫，同意其親屬接返照顧相對人2 日
    ，以享親情之樂，反之相對人之母對相對人不聞不問，顯然
    無接返相對人之意。相對人於99年2 月6 日緊急安置迄今，
    家庭重整期間相對人之母身心狀況不穩定以及經濟狀況不佳
    ，又其親友無法提供長期及穩定之照顧，評估相對人返家無
    望，聲請人已提出停止相對人之母之親權並改定監護事宜。
    綜上述，為維護相對人權益，提供相對人穩定安全成長環境
    ，聲請人遂依兒童及少年福利法第36條之規定緊急安置相對
    人，並爰依同法第37條之規定聲請本院裁定准予延長安置相
    對人3 個月，以維相對人權益等語。
三、經查，聲請人主張之上開事實，業據其提出本院99年度護字
    第24、59、108 、165 號民事裁定、100 年度護字第21、67
    、126 號民事裁定等件為證，核無不符，足認相對人確有未
    受適當養育、照顧之情事。又相對人之母身心狀況不穩定，
    且經濟狀況不佳，不利於照顧相對人，加上相對人之親友無
    法提供長期及穩定之協助，是仍有必要延長安置3 個月以提
    供相對人保護。從而，聲請人聲請延長安置3 個月，核屬有
    據，應予准許。
四、依兒童及少年福利法第1 條第2 項，非訟事件法第21條第1
    項、第24條第1 項，裁定如主文。
中    華    民    國    100   年    11    月    15    日
                  家事法庭    法  官  曾明玉
以上正本係照原本作成。
如不服本裁定，應於裁定送達後十日內向本院提出抗告狀，並繳
納抗告費新臺幣壹仟元。
                              書記官  黃惠雯
中    華    民    國    100   年    11    月    15    日